最高法院刑事裁定　　　　　　　一○○年度台抗字第三一一號
抗　告　人　康世宗
上列抗告人因違反毒品危害防制條例案件，不服台灣高等法院台
中分院中華民國一○○年二月二十五日駁回聲明異議之裁定（九
十九年度聲字第一八八五號），提起抗告，本院裁定如下：
    主  文
抗告駁回。
    理  由
本件原裁定以抗告人康世宗聲明異議意旨，略以其因違反毒品危
害防制條例案件，經台灣彰化地方法院以九十五年度訴字第一五
二號分別判處罪刑後，分別減為有期徒刑六月、三月又十五日，
應執行有期徒刑九月，自民國九十五年十一月十七日起執行，至
九十六年八月五日縮短刑期於九十六年八月五日執行完畢（下稱
「甲案」）。另因違反毒品危害防制條例案件，經台灣雲林地方
法院以九十六年度訴字第一三九號分別判處罪刑後，分別減為有
期徒刑四月又十五日、三月又十五日，應執行有期徒刑七月（下
稱「乙案」）。又因違反毒品危害防制條例案件，經原審以九十
六年度上更(一)字第一八五號判處應執行有期徒刑二十年，經本院
於九十七年十一月六日以九十七年度台上字第五六五○號刑事判
決上訴駁回確定（下稱「丙案」）。上開「乙案」原由台灣雲林
地方法院檢察署檢察官以九十六年執減更木字第八八七號執行指
揮書，接續「甲案」之後執行，至九十七年二月二十二日縮短刑
期執行完畢，並因「丙案」尚在審理中，而由「丙案」承辦法官
接押，而「丙案」於九十七年十一月六日確定後，因「乙案」、
「丙案」符合定應執行刑之要件，經原審於九十九年四月十五日
以九十九年度聲字第六三○號刑事裁定定應執行有期徒刑二十年
，並已確定，故台灣彰化地方法院檢察署檢察官於九十九年七月
二日以九十九年執更己字第七八○號執行指揮書，註銷前開台灣
雲林地方法院檢察署檢察官以九十六年執減更木字第八八七號執
行指揮書，將受刑人發監執行，受刑人現於法務部矯正署澎湖監
獄執行中（下稱「系爭案件」）。受刑人認「甲案」與「系爭案
件」，雖不屬數罪併罰之列，仍應有刑法第七十九條之一第一項
規定之適用，而得合併刑期之執行。然台灣彰化地方法院檢察署
檢察官有關刑之執行，並未依法將其刑期合併為有期徒刑二十年
九月計算，確已損及受刑人服刑之累進處遇責任分數計算及假釋
服刑期間計算之權益，希望執行檢察官於指揮書備註欄可註記上
開「甲案」已經執行完畢之事項，為此聲明異議，求為撤銷前開
處分云云。惟抗告人雖自九十五年十一月十七日起因「甲案」以
受刑人身分執行，嗣於九十七年二月二十三日起因「丙案」以刑
事被告身分被羈押，則台灣彰化地方法院檢察署於執行「系爭案
件」之刑期時，「甲案」業已執行完畢，並無「甲案」須執行之
情形，抗告人並無「有二以上刑期須執行」之情事，自無適用行
刑累進處遇條例施行細則第十五條第一項規定以合併計算之刑期
定其累進處遇責任分數之餘地。則指揮執行「系爭案件」刑期之
台灣彰化地方法院檢察署檢察官未於執行指揮書上註明「甲案」
與「系爭案件」合併計算之刑期，並無不當。再抗告人雖於「甲
案」執行期滿後，曾因「系爭案件」中之「乙案」執行及「丙案
」受羈押，然「系爭案件」之羈押並非「系爭案件」之執行，自
無接續受執行之情形。縱抗告人自九十五年十一月十七日起即失
去自由迄今，然亦無從憑以認定「系爭案件」之刑期應與「甲案
」之刑期合併計算。是台灣彰化地方法院檢察署檢察官認為「系
爭案件」係屬單一案件之執行，無從在執行指揮書備註欄記載「
與甲案分別執行，合併刑期」，而未准抗告人合併計算刑期之要
求，即屬正當適法之決定。因認抗告人聲明異議為無理由，予以
駁回。經核於法尚無違誤。抗告意旨徒謂原裁定認「抗告人並無
有二以上刑期須執行」之情事，有違司法院釋字第二○二號解釋
。又原裁定所據理由與抗告人係「裁判確定後，另犯他罪」有別
。請審酌抗告人所涉甲、乙、丙三案是否有刑法第七十九條之一
第一項之適用云云，任意指摘原裁定不當，為無理由，應予駁回
。
據上論結，應依刑事訴訟法第四百十二條，裁定如主文。
中    華    民    國  一○○  年    四    月  二十八  日
                      最高法院刑事第十二庭
                          審判長法官  陳  世  淙  
                                法官  陳  東  誥  
                                法官  何  菁  莪  
                                法官  許  錦  印  
                                法官  施  俊  堯  
本件正本證明與原本無異
                                      書  記  官  
中    華    民    國  一○○  年    五    月    二    日
                                                      Ｅ